臺灣高等法院交通事件裁定　　　　　　　　　　　　九十三年度交抗字第八五二號
　　抗　告　人
　　即受處分人　甲○○
右抗告人因違反道路交通管理處罰條例案件，不服臺灣基隆地方法院，中華民國九十
三年十月十一日所為裁定（九十三年度交聲字第二二一號），提起抗告，本院裁定如
左：
    主  文
抗告駁回。
    理  由
一、抗告意旨：此路段係四線道之西濱快速道路速，速限理應為七十＼哩；且事發當
    時未見速限牌，事後才發現有五十＼哩速限牌，且最近又更改為六十＼哩。又執
    行公務之器材需要合法、公正，根據經濟部標準檢驗局之規定，所有執行公務之
    器材需每年送審，否則公正性會受到懷疑等語。
二、查抗告人於原審法院訊問時坦承：「我不爭執速限」（見原審卷第三十頁），迨
    提起抗告後始再爭執，已難逕信。又抗告人被舉發之相片上，雖無速限標誌，然
    速限（禁制）標誌應設於距禁制事項之起點至一００公尺間之適當地點，道路交
    通標誌標線號誌設置規則第五十七條第五款，定有明文。亦即某一路段之速限之
    標誌，設於距限速路段之起點至一００公尺間之適當地點。以國內情形，速限標
    誌多設在路口起點不遠處，若路段中有變更速限者，再另設標誌。本件抗告人被
    舉發之相片，係顯示單點位置，速限標誌雖未被攝入照片內，仍不能逕認該路段
    未設置速限標誌。其次，某路段之速限若干，由主管機關斟酌交通安全之需要，
    視實際情況，本於權責定之（參照道路交通標誌標線號誌設置規則第二十一條）
    ，本案路段原定為時速五十公里，其後於九十三年十月一日起改為時速六十公里
    之事實，有交通部公路總局第一區養護工程處景美工務段函暨會勘記錄可按。抗
    告人認為本案路段之速限應為七十＼哩，係主觀上之看法；且本案路段於抗告人
    行為時之速限為五十公里，其後後更改速限，均不影響抗告人行為時確已違規之
    事實。
三、抗告人指摘測速器材合法、公正部分。查原審法院就此部分，已詳細敘明其理由
    ，略以：「我國經濟部標準檢驗局就固定式雷達測速照相設備已定有檢驗標準，
    雷射測速儀器則迄無檢驗標準，然我國警察機關向國外採購使用之雷射測速儀器
    ，均經國外檢定合格，且因雷射測速一次僅能瞄準一個測速目標，偵測時間僅需
    零點三秒，不需校正可連續紀錄違規超速車輛並配合照相設備取證，準確度較雷
    達測速更高；本件舉發單位所採用之ＡＵＴＯＶＥＬＯＸ１０４Ｃ—２之雷射測
    速儀器，因經濟部標準檢驗局尚未有檢定雷射測速儀器之規範，故在未有檢定規
    範以前適用國際檢驗規定（國外需經過檢定合格始得出廠），尚無違法之處；且
    上開測速儀器之檢驗合格文件譯本業經我國法院認證，基此，本件執勤警員所使
    用之雷射測速儀器之準確度，應係值得信賴，而無不得作為舉發檢測儀器之理；
    又抗告人超速之相片，係公務員執行職務所製作之紀錄與證明文書，該文書以機
    械力自行偵測後紀錄拍攝，未經人為刻意操作，依法應有證據能力；且本件雷射
    測速儀器之準確度堪可信賴，本案之相片係偵測同時所拍攝，除可自車牌號碼清
    楚辨識偵測目標即為抗告人之車輛外，亦可認定抗告人車輛當時行車速度達時速
    八十四公里無誤，處分機關據此認定異議人違反上開路段行車速限五十公里，自
    無違誤」等語。本院經核原審法院所持之理由，並無違法或顯然違反經驗法則之
    情形。抗告人指摘本案測速器材不合法、不公正云云，難以採信。
四、綜上所述，原審法院以抗告人超速行駛之事證明確，認為原處分機關依道路交通
    管理處罰條例第四十條第一項、第六十三條第一項等規定，佐以違反道路交通管
    理事件統一裁罰基準表中有關汽車駕駛人行車速度，超過規定之最高時速二十公
    里以上者，期限內到案聽候裁決，裁處異議人罰鍰最低額一千九百元，並記違規
    點數一點，並無違誤，進而認為抗告人之異議為無理由，而予駁回。本院經核原
    審法院之裁定並無違誤，抗告人抗告指摘原審裁定不當，為無理由，應予駁回。
據上論斷，應依道路交通案件處理辦法第二十六條，刑事訴訟法第四百十二條，裁定
如主文。
中　　　華　　　民　　　國　　九十三　　年　　 十一 　　月　　二十四　　日
                              臺灣高等法院交通法庭
                                  審判長法  官  吳　啟　民
                                        法  官  蘇　隆　惠
                                        法  官  林　瑞　斌
右正本證明與原本無異。
不得再抗告。
                                        書記官  丁　淑　蘭
中　　　華　　　民　　　國　　九十三　　年　　 十一 　　月　　二十四　　日
